【裁判字號】    95,交聲,158
【裁判日期】    950711
【裁判案由】    違反道路交通管理處罰條例聲明異議
【裁判全文】
臺灣苗栗地方法院交通事件裁定    95年度交聲字第158號
 原處分機關   交通部公路總局新竹區監理所苗栗監理站
 異  議  人
 即受處分人   志鈞汽車貨運股份有限公司
 代  表  人   丙○○
 代  理  人   乙○○
上列受處分人因違反道路交通管理處罰條例案件，對於交通部公
路局新竹區監理所苗栗監理站中華民國94年5 月4 日以竹監苗字
第裁54-HB0000000-0號所為之處分（原舉發案號：台中縣警察局
中縣警交字第HB0000000 號），聲明異議，本院裁定如下：
    主  文
異議駁回。
    理  由
一、按「汽車駕駛人停車時，有左列情形之一者，處新臺幣6 百
    元以上1 千2 百元以下罰鍰：五、在顯有妨礙其他人、車通
    行處所停車。」，道路交通管理處罰條例第56條第1 項第5
    款規定甚明。再按「汽車駕駛人之行為有左列情形之一，當
    場不能或不宜攔截製單舉發者，得對汽車所有人逕行舉發處
    罰：‧‧‧三、違規停車而駕駛人不在場。」，道路交通管
    理處罰條例第7 條之2 第1 項第3 款亦定有明文。又道路交
    通安全規則第111 條第1 項第1 款規定「汽車臨時停車時，
    應依左列規定：一、  橋樑、隧道、圓環、障礙物對面、鐵
    路平交道、人行道、行人穿越道、快車道等處，不得臨時停
    車。」、同上規則第112 條第1 項第1 款、第2 款規定「汽
    車停車時，應依左列規定：一、禁止臨時停車處所不得停車
    。二、彎道、陡坡、狹路、或道路修理地段不得停車。」。
二、原處分意旨略以：原舉發機關以受處分人即異議人志鈞汽車
    貨運股份有限公司所有車牌號碼667-HF號營業貨運曳引車，
    於民國95年2 月13日上午11時30分，停放台中縣石岡鄉○○
    街橋樑上，因車身左側佔用部分車道上停車，司機鎖上車門
    逕行離去（另以95年度交聲字第157 號裁定），經拍攝相片
    逕行舉發，並限期於95年3 月20自動到案繳納，異議人未依
    限繳納罰緩，嗣由原處分機關以其違反道路交通管理處罰條
    例第56條第1 項第5 款之規定，裁處罰鍰新臺幣1,200 元，
    此有台中縣警察局中縣警交字第HB0000000 號舉發違反道路
    交通管理事件通知單、現場相片影本及交通部公路總局新竹
    區監理所苗栗監理站竹監苗字第裁54-HB0000000號違反道路
    交通管理事件裁決書等存卷足據。
三、聲明異議意旨略：異議人之代理人到院辯稱：不清楚實際所
    有權人所聘僱之司機如何，因司機已經離職，故不了解真相
    ，希望能傳喚司機到庭云云。
四、經查，異議人所有之上開車輛確於舉發時間停放在台中縣石
    岡鄉○○街橋樑上佔用部分車道，且舉發之時，異議人所聘
    僱之司機亦不在場等情，經拍攝相片逕行舉發，並限期於95
    年3 月20自動到案繳納，異議人未依限繳納罰緩之事實，有
    台中縣警察局舉發違反道路交通管理事件通知單、裁決書、
    送達證書、台中縣東勢分局函、相片2 張、工作紀錄簿在卷
    可稽，並經舉發警員甲○○到院證稱屬實，並提出工作紀錄
    簿佐證。依卷附採證相片所示，拍攝時異議人營業曳引車停
    放位置確實在橋樑上佔用部分車道，足以認定異議人所有之
    車輛確實在顯有妨礙他車通行處所停車之違規事實，至於異
    議人聲請傳喚司機到場，然本院於本院95年6 月28日開庭時
    諭知其10內陳報司機姓名地址，迄今未見陳報，因此本院因
    無證人即司機的姓名、地址，故無法傳喚。異議人憑臆測之
    詞認定其未違反道路交通管理處罰條例，尚難採信。從而原
    處分機關據以援引道路交通管理處罰條例第56條第1 項第5
    款之規定及違反道路交通管理事件統一裁罰基準表，依其違
    規情節及到案情形裁處罰鍰1,200 元，核無不當，本件異議
    為無理由，應予駁回。
五、據上論結，應依道路交通案件處理辦法第19條，裁定如主文
    。
中    華    民    國    95    年    7     月    11    日
                  交通法庭      法  官  張珈禎
以上正本證明與原本無異
如不服本裁定應於送達後5 日內向本院提出抗告狀
                                書記官  黃雅琦
中    華    民    國    95    年    7     月    11    日


司法院資訊處製作；財團法人民間司法改革基金會備份。
